臺灣桃園地方法院刑事判決　　　　　　　　　　　　　九十年度訴字第一七二號
　　公　訴　人　臺灣桃園地方法院檢察署檢察官
　　被　　　告　戊○○
　　選任辯護人　陳文雄
右列被告因竊盜案件，經檢察官提起公訴（九十年度偵字第一四五二四號），本院判
決如左：
    主  文
戊○○無罪。
    理  由
一、公訴意旨略以：被告戊○○意圖為自己不法之所有，於民國九十年六月十二日凌
    晨一時四十五分許，在桃園縣中壢市○○路二一六號前，攜帶客觀上具有危險性
    之兇器起子及鉗子各一支，先破壞丙○○所有車牌號碼Ｚ六─五七七五號自小客
    車車窗，足生損害於丙○○，再侵入車內著手竊取丙○○所有之音響之際，適丙○○之友己○欲駕駛該車入車庫時撞見，戊○○為脫免逮捕，兩人因而發生扭打
    ，後戊○○不敵旋即逃逸而未得逞，嗣經警循線查獲並扣得起子及鉗子各一支，
    因認被告涉犯刑法第三百五十四條之毀損罪嫌、第三百三十條第二項、第一項之
    加重準強盜未遂罪嫌云云。
二、按犯罪事實應依証據認定之，無証據不得推定其犯罪事實。又不能証明被告犯罪
    者，應諭知無罪之判決，刑事訴訟法第一百五十四條、第三百零一條第一項分別
    定有明文。再按事實之認定，應憑証據，如未能發現相當証據，或証據不足以証
    明，自不能以推測或擬制之方法，為裁判基礎，此有最高法院四十年台上字第八
    六號判例參照。末按以告訴人之指訴，為證據方法，必其指訴，無有瑕疵，且查
    與事實相符，始得資為判決之基礎，亦有最高法院七十九年度台上字第三九二三
    號判例可資參照。
三、訊據被告戊○○堅決否認有右揭犯行，辯稱：當日凌晨約十二時許，伊與友人甲○○一同駕駛甲○○所有車牌號碼三Ｌ─六四一二號自小客車至環中東路、實踐
    路口的便利商店購物，當時伊與甲○○偕同下車，車子停放在路口，因想一下子
    就出來，故車子未鎖，鑰匙未取下，迨欲進入便利商店時，該車即遭人竊走，伊
    與甲○○先一同往車子駛去之方向跑去追小偷，之後伊再與甲○○分頭跑，約找
    一段時間，途中雙方有互相以行動電話聯絡，之後伊與甲○○又回到車子失竊之
    地點，甲○○因需要車籍資料報警，故聯絡其家人把車籍資料帶到現場，伊當時
    打行動電話聯絡友人乙○○開車載伊至友人丁○○家中，約在丁○○家中停留半
    小時，期間伊有打行動電話問甲○○處理之情形，他說他警察局，警察請伊過去
    一趟，伊去警局就被人指控是小偷等語。經查，公訴人認被告戊○○涉犯上開罪
    嫌，無非係以被害人丙○○之指訴、証人己○之証詞及扣案之起子、鉗子各一支
    為憑據，惟據被害人丙○○迭於警訊時指訴：「．．於上述發生時、地，我所有
    之自小客車（車號Ｚ六─五七七五）停放在該處，而正好我託我朋友己○幫我，
    要將該Ｚ六─五七七五號自小客車停放在車庫內，正巧發現有一名歹徒，在車內
    欲竊取汽車音響，我朋友己○大叫有小偷，我立刻衝過來，也看到一名男性歹徒
    ，往中壢市○○路底逃逸，現場並遺留下歹徒作案之工具，鉗子、剪刀、起子、
    扳手、美工刀、背包袋及作案用交通工具三Ｌ─六四一二白色自小客車。．．（
    歹徒是否有遺留下其他犯罪證據？）由於我們即時發現歹徒正在作案，歹徒在匆
    忙逃逸時，遺留下的作案交通工具三Ｌ─六四一二號白色小客車上，警方到達後
    發現車內有二個男用皮夾，皮夾內均有證件，其中有一只皮夾證件為戊○○所有
    ，經我朋友己○指認，就是在我車內竊取汽車音響的歹徒，而另一皮夾的證件，
    為甲○○所有，經警方查證，就是三Ｌ─六四一二號白色自小客車車主。」（見
    偵查卷第九頁背面至十頁）、於偵查時陳稱：「（你的音響被偷，是否戊○○偷
    的？）是的，我有證人己○指稱是戊○○偷的。」（見偵查卷第二十二頁背面）
    ，顯見被害人丙○○當時雖有在場，卻無法自行指認竊賊究係何人，而係由證人
    己○為指認，然據證人己○於警訊時先係証稱：「．．是於九十年六月十二日凌
    晨一時四十五分許，我朋友丙○○委託我將其自小客Ｚ六─五七七五號開進家裡
    時，我看見一名男子從自小客Ｚ六─五七七五號右手邊車門衝出逃跑，於是便向
    警方報案。（該名男子你是否認識，有何特徵？）該名男子我不認識，其穿黑色
    上、黑色褲子，戴一副眼鏡，身高約一七五公分，小平頭。」（見偵查卷第十一
    頁至背面），依其所言，該名竊賊看見證人己○前來時立即逃逸，惟其於偵查中
    卻證稱：「（上述時、地你人在誰何處？）我當時人在自己店內，即中壢市○○
    路二一六號，我是老板，公司打佯時，我會將丙○○的車子，開入店內停放。當
    時，我要開車看見戊○○手拿起子，不是拿鉗子，且我有跟戊○○扭打，但是車
  內之音響已被拔下來，車窗也已破掉了。」，斯時，竟變成證人己○與竊賊發生
    扭打，與先前所為之竊賊見人就跑無蹤影之証詞不符，於本院審理時更證述：「
    我是要把邱停在路邊的車子開到我的店裡面，但我開啟遙控器時，有人從我的右
    車門衝下來，我問那個人偷了幾次，因之前音響被砸過，那個人就說沒有拿，我
    看他的手上有拿起子，他就一直後退，丙○○就在樓上喊什麼事，我就回頭要跟
    邱說話時，那個人就跑走了，我沒有跟他打起來，我可以清楚指認那個人就是庭
    上的戊○○，後來警察來了，我們在邱的車子斜對面發現臺台平常沒有看過的車
    子，門也沒有關好，鑰匙還插在車上，警察就從車上拿兩個皮夾，壹個皮夾是戊○○的，另一個是甲○○的。」，證人己○於本院之前開證詞，再度增加其個人
    及被害人丙○○與被告對話之情狀，顯然證人己○歷次之證詞扞格不一，其就竊
    賊所為之指認則難信屬真實。且據證人甲○○迭於警訊時証稱：「．．是於今（
    十二）日凌晨零時許，在中壢市○○○路與實踐路口一家便利超商店前遭竊的，
    其發生經過情形是於上述時、地，我和我朋友戊○○一起，由戴駕駛，我們要下
    車去便利店買東西，拿了一些零錢，未將車鎖匙取下，下車後，突然有二名歹徒
    衝上我的車，將我的車開走。（該二名歹徒有何特徵？往何方向逃逸？）由於是
    夜晚，而且發生實在太快了，我沒有看見歹徒面貌、特徵，只知其中一人瘦瘦的
    約身高一百七十公分左右。自環中東路往龍岡方向逃逸。．．（你所有之三Ｌ─
    六四一二號自小客車失竊後，有無報案？於何時？向何單位？）沒有，我當時只
    知道自己一直找，還請我哥和朋友幫忙，還沒到派出所報案，警方就通知我來了
    ，而當時我正要到派出所報案。（你所有之三Ｌ─六四一二號自小客車上，是否
    有其他遭竊之財物？）車上有我平時工作需要的工具背包，內有起子、扳手、鉗
    子、剪刀、美工刀等，還有我的皮夾，內有職業大貨車及重機車駕照、現金伍佰
    元整。另外還有我朋友戊○○的皮夾、鎖匙。」（見偵查卷第六頁背面至第七頁
    ）、於本院審理時結證稱：當日晚上十二點多，由戊○○開伊車號三Ｌ─六四一
    二號之自小客車，共同至環中東路之便利商店買東西，伊想一下就出來，故車子
    停在路口，鑰匙未取下，迨渠等欲進入便利商店時，車子即被人開走，渠等遂往
    前追車，追不到，伊與戊○○二人即分散追車，伊由環中東路往環南路方向追，
    戊○○由環中東路往中山東路方向追，大約找了一段時間，期間二人有互相打行
    動電話聯絡，之後二人再度回到車子被竊之處碰面，伊因行照放在車上，就打電
    話給伊姊姊，請她把車子原始車籍資料帶過來供伊報警用，戊○○就打電話給其
    友人乙○○，要乙○○開車過來接他，乙○○過來接他之後，伊就在環中東路上
    等姊姊，後來伊姊姊打電話給伊，說派出所的警員打電話給她，說車子已在內壢
    火車站附近找到，不要報警，伊與戊○○的皮夾都放在車上，伊與戊○○二人因
    開車皮夾放口袋會不舒服，故均將皮夾放在車上，而沒有帶在身上。等伊姊姊回
    伊電話說車找到時，戊○○已經走一陣子。這段時間伊仍有以行動電話與戊○○
    聯絡，以告知車子之狀況等語，足認案發當日凌晨零時至一時許，証人甲○○之
    前開車輛確於桃園縣中壢市○○○路、實踐路口之便利商店前遭不詳人士竊取，
    遭竊當時被告與証人甲○○均在場，嗣後被告與証人甲○○二人先行偕同追車後
    ，再分散於附近尋找失竊之車輛，而証人甲○○自小客車失竊地點，距被害人丙○○車輛置放之地點即桃園縣中壢市○○路約有二至三公里之距離，此有中壢市
    地圖一份在卷可參，被告既非竊取証人甲○○車輛之人，當非利用甲○○之前開
    車輛前去桃園縣中壢市○○路竊取丙○○車內音響之人，且據証人甲○○前開之
    証詞，其與被告分散尋車時，被告係由環中東路往中山東路方向尋找，顯與中壢
    市○○路係相反方向，並據證人乙○○到庭證述：被告大概在六月十二日凌晨一
    時五十幾分許打手機給伊，要伊去環中東路大閘蟹對面載他去丁○○家，因他臨
    時沒車，伊就開車去接他，到丁○○家中時大約二點十幾分等語、証人丁○○証
    稱：當日被告約二點十幾分到伊家，伊當時在睡覺，他到伊家沒多久後，甲○○
    就打電話給他，要他去內壢的派出所，伊就開車載他去，伊大約二點三十幾分出
    門等語，經本院調閱被告所有0000000000號及証人甲○○所有000
    0000000號行動電話當日之通聯紀錄得知，被告於當日凌晨確有密切與証
    人甲○○、乙○○、丁○○等人以電話聯絡，証人甲○○於當日凌晨亦有與被告
    、其姊、丁○○、乙○○等人聯繫，核與被告之前開辯詞及証人甲○○、乙○○
    、丁○○之前開証詞均相吻合，証人甲○○係於當日凌晨一時五十二分許打電話
    予其胞姊，顯見被告於當日凌晨十二時許起至一時五十二分許之前，被告與証人
    甲○○均在中壢市○○○路附近尋車，並無至中壢市○○路，堪認被告當時確有
    不在場之証明，尚難以証人己○有瑕疵之証詞遽認被告係竊車之人，至扣案之起
    子、鉗子，已據証人甲○○自承為其所有，係置放於其失竊之車輛上，亦無從據
    此為被告不利之認定，此外復查無其他積極証據足認被告有何公訴人所指之犯行
    ，應認不能証明被告犯罪，爰依法諭知無罪之判決。
據上論斷，應依刑事訴訟法第三百零一條第一項，判決如主文。
本案經檢察官許炳文到庭執行職務。
中      華      民      國    九十一    年      一      月    二十二    日
                              臺灣桃園地方法院刑事第二庭
                                  法  官    林  恆  吉
右正本證明與原本無異。
如不服本判決，應於判決送達後十日內向本院提出上訴狀( 應附繕本 )，上訴於
臺灣高等法院。
                                  書記官    邱  仲  騏
中      華      民      國    九十一    年      一      月    二十八    日
